【裁判字號】    90,上易,1716
【裁判日期】    901031
【裁判案由】    竊盜
【裁判全文】
臺灣高等法院高雄分院刑事判決          九十年度上易字第一七一六號
    上訴人
    即被告  丙○○
右上訴人因竊盜案件，不服臺灣高雄地方法院九十年度易字第二一四四號中華民國九
十年七月十九日第一審判決（起訴案號：臺灣高雄地方法院檢察署九十年度偵字第九
六四八號），提起上訴，本院判決如左：
      主      文
上訴駁回。
      事      實
一、丙○○前於民國八十八年及八十九年間分別因竊盜及詐欺案件經法院判處有期徒
    刑十月及五月，並定其應執行刑有期徒刑一年一月確定，於九十年五月十五日執
    行完畢，復意圖為自己不法之所有，於九十年五月十六日下午三時許，在高雄市
    ○○路八三七巷六九號小北百貨賣場內，竊取店員乙○○○所保管之香水瓶（價
    值約新台幣二百二十九元），得手後藏放入褲袋中，欲走出店門時，被發覺報警
    查獲。
二、案經高雄市政府警察局楠梓分局報請台灣雄地方法院檢察署檢察官偵查起訴。
      理      由
一、被告丙○○未於本院審理時到庭，惟其於原審訊之被告丙○○對於上開將香水置
    於口袋內未取出結帳即欲離開固不諱言，惟矢口否認有何竊盜之犯行，辯稱：伊
    係因東西太多將香水放置於口袋內，而在結帳忘記取出云云。然查被告上開犯罪
    事實，業據證人即被害人乙○○○於警訊中指訴綦詳，復有贓物認領保管收據一
    紙附卷可稽，且參以一般人至賣場購物如東西項目較多，均以店內購物籃裝載，
    將香水置於口袋，此與正常之購物之行止相違，顯有竊取之意圖，被告所辯上情
    ，無非事後卸責之詞，不足採信，事證甲確，被告之犯行，堪以認定。
二、核被告丙○○所為，係犯刑法第三百二十條第一項之竊盜罪。被告前曾有如上所
    述之犯罪事實，此有台灣高等法院檢察署刑事資料查註紀錄表及台灣高等法院被
    告全國前案紀錄表各一份在卷可按，其前受有期徒刑執行完畢後，於五年內再犯
    本件最重本刑為有期徒刑以上之罪，為累犯，應依刑法第四十七條規定加重其刑
    。
三、原審因而適用刑法第三百二十條第一項、第四十七條、第四十一條第一項，罰金
    罰鍰提高標準條例第一條前段、第二條之規定，並審酌被告素行不佳，所犯情節
    非重，犯後否認犯罪，態度不良等一切情狀，量處拘役六十日，並諭知如易科罰
    金，以三百元折算一日。經核原判決認事用法並無不合，量刑亦屬適度，被告上
    訴意旨，未敘甲理由，空言指摘原判決不當，為無理由，應予駁回。
四、被告經合法傳喚，無正當理由未到庭，爰不待其陳述逕行判決。
據上論斷，應依刑事訴訟法第三百六十八條、第三百七十一條，判決如主文。
本案經檢察官陳惠珠到庭執行職務。
中    華    民    國         九十       年      十      月    三十一    日
                              臺灣高等法院高雄分院刑事第三庭
                                  審判長法官  謝宏宗
                                        法官  莊崑山
                                        法官  陳中和
右正本證甲與原本無異。
不得上訴。
                                      書記官  王秀娟
中    華    民    國         九十       年     十一     月      五      日
附錄：本判決論罪科刑法條：
刑法第三百二十條第一項
意圖為自己或第三人不法之所有，而竊取他人之動產者，為竊盜罪，處五年以下有期
徒刑、拘役或五百元以下罰金。
                                                                      Ｈ


司法院資訊處製作；財團法人民間司法改革基金會備份。
